臺灣士林地方法院刑事判決　　　　　　　　　　　　　九十年度簡上字第一九一號
　　上　訴　人
　　即　被　告　甲○○
右列上訴人因脫逃案件，不服本院中華民國九十年十一月八日九十年度簡字第一二九
七號第一審判決（聲請簡易判決處刑案號：九十年度偵字第七八四一號），提起上訴
，本院管轄之第二審合議庭判決如左：
    主  文
上訴駁回。
    事  實
一、甲○○曾有多次違反肅清煙毒條例前科紀錄，最近一次於民國八十六年六月三十
    日因施用毒品案件，經本院以八十六年度訴字第二三七號判處有期徒刑三年六月
    ，並於同年八月二十八日復經臺灣高等法院以八十六年度上訴字第三七五一號駁
    回其上訴確定在案，嗣於八十八年六月二十一日縮短刑期假釋出獄，迄九十年四
    月十一日縮刑期滿執行完畢。詎猶不知悔改，復於九十年七月二十七日上午十時
    許，在臺北市○○○路二四二號前，因施用第一級毒品海洛因，為警查獲，並扣
    得第一級毒品海洛因（淨重○‧○一公克）（所犯施用毒品案件，經本院以九十
    一年度毒聲字第二二六號裁定送觀察、勒戒後，認有繼續施用毒品傾向，復經本
    院以九十一年度毒聲字第二二六號裁定令入戒治處所施以強制戒治一年），至臺
    北市政府警察局中山分局偵訊時，以藉口飢餓要求吃便當，警員解開手銬讓其進
    食戒護，竟於當日下午四、五時許，趁人多出入該分局雜亂時而脫逃，嗣於九十
    年七月二十九日下午六時三十分許，在臺北市○○區○○路「知行公園」前，始
    為警逮獲。
二、案經臺北市政府警察局中山分局報請臺灣士林地方法院檢察署偵查聲請簡易判決
    處刑。
    理  由
一、訊據上訴人即被告甲○○固承認自臺北市政府警察局中山分局擅自離去之事實，
    惟矢口否認有何脫逃之犯行，辯稱：當時警員要伊吃便當，就再無人理伊，亦未
    交代作何事，伊以為沒事了，且伊有病在身，感到身體不舒服，乃急著回家服藥
    ，並無脫逃之意云云。經查：右揭被告因違反毒品危害防制條例案件，經警依法
    逮捕後，自臺北市政府警察局中山分局脫逃之事實，業據被告於警訊、偵查中坦
    承甚詳，諸如：「我於九十年七月二十七日十四時二十五分許至分局三組後，假
    借吃飯之藉口騙警解開手銬，於吃飯時我因看到警察在忙，所以所就偷偷走到分
    局樓下逃逸。我因沒錢又害怕被關所以我才會至分局三組後想要逃亡。」、「我
    趁機脫逃後即下至中山分局樓下，至樓下後即右轉直走，然後看到計程車就攔下
    計程車，就叫計程車司機載我到臺北市士林區光華戲院，轉搭三○二號公車回到
    臺北市○○區○○路七十五號臺北市立浩然敬老院我的住處換下隨身衣物，之後
    又出敬老院坐三○二號公車至臺北市○○區○○路旁之公園內遊蕩，當（二十七
    ）日就在該公園內石椅上睡覺，天亮以後，我又坐三○二號公車至臺北市萬華區
    ，看能不能找到朋友借錢，結果都沒有遇到朋友，所以我又坐三○二號公車回到
    昨（二十七）日臺北市○○區○○路之公園內睡覺，直至九十年七月二十九日天
    亮以後，我又坐三○二號公車回到臺北市○○路知行公園內遊蕩，直至被警方查
    獲。」（見偵查卷第七頁反面、第八頁）、「是趁人多偷偷走的。」、「是吃完
    飯後趁人多時走掉，我也知道正常程序須要簽名後交保始能回家。」、「知道錯
    了，很後悔。」（見偵查卷第三十一頁）等語，核與證人即當時負責戒護及製作
    筆錄之臺北市政府警察局中山分局警員乙○○於偵審中結證情節相符（參見偵查
    卷第三十一頁、本院九十一年一月二十四日訊問筆錄），事證明確。被告雖於本
    院調查時否認曾於警訊、偵查中坦承逃逸之犯行，惟經本院勘驗警訊及偵查錄音
    帶，發現被告於警訊、偵查中所供確與卷附警訊、偵查筆錄相符，此有本院九十
    一年三月十五日刑事勘驗筆錄二份附卷可稽，顯見被告所辯無非畏罪卸責之詞，
    不足採信。至被告所辯當時以為沒事，急著返家服藥乙節，查被告前有多次煙毒
    前科紀錄，對於警方辦案程序當知之甚詳，在未移送地方法院檢察署獲檢察官命
    具保、責付、限制住居前或檢察官指示司法警察暫無庸移送而允許離去前，豈可
    擅自離開警局？且倘身罹疾病，確急需服用藥物，自可告知警員處理，怎可不聞
    不問即趁隙擅自離去？又退而言之，果被告確實返家服用藥物，自應於當日即返
    回警局，焉能在外遊蕩，直至二十九日始再度為警逮獲？益見其有脫逃之犯意甚
    明，所辯要屬飾卸之詞，洵無可採，其犯行堪以認定，應依法論科。
二、核被告所為，係犯刑法第一百六十一條第一項之脫逃罪。原審依刑事訴訟法第四
    百四十九條第一項前段、第三項、第四百五十四條第二項，刑法第一百六十一條
    第一項、第四十七條、第四十一條第一項前段，罰金罰鍰提高標準條例第一條前
    段、第二條，量處有期徒刑五月，並諭知易科罰金之折算標準，其認事用法均無
    不合，量刑亦屬妥適。被告甲○○前揭上訴意旨，指摘原判決不當，核非可採，
    其上訴為無理由，應予駁回。
據上論斷，應依刑事訴訟法第四百五十五條之一第一項、第三項、第三百六十八條，
判決如主文。
本案經檢察官施慶堂到庭執行職務
中      華      民      國    九十一    年      五      月     十七     日
                                  臺灣士林地方法院刑事第二庭
                                      審判長法  官  洪  英  花
                                            法  官  陳  章  榮
                                            法  官  李  昆  霖
右正本證明與原本無異。
本件不得上訴。                              書記官  李  佩  真
中      華      民      國    九十一    年      五      月    二十二    日
